【裁判字號】    95,訴,19
【裁判日期】    950410
【裁判案由】    毒品危害防制條例
【裁判全文】
臺灣彰化地方法院刑事判決          九十五年度訴字第一九號
公  訴  人  臺灣彰化地方法院檢察署檢察官
被      告  甲○○
                    （另案在臺灣彰化監獄彰化分監執行中）
上列被告因違反毒品危害防制條例案件，經檢察官提起公訴（九
十四年度毒偵字第六０二五號），及移送併案審理（九十五年度
毒偵字第二三二、一一一０號），由本院合議庭裁定依簡式審判
程序審理判決如下：
    主  文
甲○○連續施用第一級毒品，累犯，處有期徒刑拾月。扣案如附
表編號一、四所示之物均沒收銷燬之、如附表編號二、三、五至
十四所示之物均沒收之。
    事  實
一、甲○○前曾：(1)於民國九十一年三月二十三日，因施用第二
    級毒品案件，經本院以九十年度易字第一八三四號判處有期
    徒刑七月確定；(2)又於九十一年十二月二十二日，因施用第
    二級毒品案件，經本院以九十一年度易字第一０六四號判處
    有期徒刑十月確定；(3)再於九十二年一月十六日，因竊盜案
    件，經本院以九十一年度易字第一一二七號判處有期徒刑八
    月確定，上開(2)、(3)所示之罪刑嗣經定應執行刑為有期徒刑
    一年四月確定，並與上開(1)所示之刑期經入監接續執行後，
    於九十三年十一月十二日假釋出監，所餘期間付保護管束，
    上開保護管束期間已於九十四年二月二十六日屆滿未經撤銷
    而視為執行完畢。其又曾因施用毒品案件，經先、後二次送
    執行觀察、勒戒後，均經評定無繼續施用毒品之傾向，分別
    於八十七年九月十八日、同年十二月九日執行完畢釋放，並
    各由臺灣臺中地方法院檢察署檢察官以八十七年度偵字第一
    五六八八、一九二六三號案件及由臺灣彰化地方法院檢察署
    檢察官以八十七年度偵字第九三四九號案件為不起訴之處分
    確定；再因施用第二級毒品案件（前開施用第二級毒品犯行
    ，業於八十九年二月十一日經本院以八十八年度易字第一四
    一二號判處有期徒刑四月，得易科罰金確定），經送執行強
    制戒治，後經戒治所評定合格，認無繼續戒治之必要，於八
    十九年五月十七日停止戒治，所餘期間付保護管束，上開保
    護管束期間已於八十九年十一月三十日屆滿；另因前開經本
    院九十年度易字第一八三四號判處罪刑確定之施用第二級毒
    品犯行，經送執行強制戒治，期間經裁定停止戒治，並因前
    揭由本院九十一年度易字第一０六四號判處罪刑確定之施用
    第二級毒品犯行而經撤銷停止戒治入所續為執行所餘之強制
    戒治期間後，已於九十二年四月二十九日執行完畢釋放。詎
    仍不知警惕，又另行基於施用第一級毒品海洛因之概括犯意
    ，自九十四年九月初某日起至九十五年三月六日下午四時許
    止，以平均一天施用一次之量，在其位於彰化縣溪湖鎮○○
    ○街十五號旁鐵皮屋出租套房第二房間內、彰化縣溪湖鎮○
    ○街二四九號四樓及彰化縣秀水鄉福安村民華巷六一號之第
    四號房間內等居所，以塑膠鏟管將少許海洛因粉末置入注射
    針筒內加注射用水及葡萄糖後，再以針筒注射手臂施用之方
    式，連續施用第一級毒品海洛因多次。嗣先於九十四年十一
    月二十四日上午十一時三十分許，為警在彰化縣溪湖鎮○○
    ○街十五號旁鐵皮屋出租套房第二房間內查獲，並起出其所
    有、施用剩餘如附表編號一所示之物及其所有、供施用海洛
    因所用如附表編號二、三所示之物扣案；又於九十五年一月
    五日下午一時三十分許，在彰化縣溪湖鎮○○街二四九號四
    樓為警查獲，並起出其所有、供施用海洛因所用如附表編號
    四至六所示之物扣案；再於九十五年三月六日下午九時五十
    分許，為警在彰化縣秀水鄉○○村○○街「金百利釣蝦育樂
    休閒廣場」查獲，並在其所駕駛之車牌號碼ＣＶ─六七九六
    號自小客車內起出其所有、供施用海洛因所用如附表編號七
    、八所示之物扣案後，復經其帶同警方前往彰化縣秀水鄉福
    安村民華巷六一號之第四號房間內起出其所有、供施用海洛
    因所用如附表編號九至十四所示之物扣案。
二、案經彰化縣警察局溪湖分局報請臺灣彰化地方法院檢察署檢
    察官偵查起訴，及由彰化縣警察局溪湖分局、二林分局報請
    臺灣彰化地方法院檢察署檢察官偵查後移送併案審理，由本
    院合議庭裁定依簡式審判程序審理。
    理  由
一、訊據被告甲○○對於上揭事實坦承不諱，且有彰化縣衛生局
    煙毒尿液檢驗成績書二紙、法務部調查局鑑定通知書一份在
    卷可稽，並有被告所有如附表所示之物扣案可佐，被告就其
    有連續施用第一級毒品海洛因之自白與事實相符。此外，復
    有臺灣彰化地方法院檢察署刑案資料查註紀錄表、臺灣高等
    法院被告全國前案紀錄表、在監在押全國紀錄表各一件在卷
    可考，本件事證明確，被告犯行洵堪認定。
二、按海洛因係毒品危害防制條例所定之第一級毒品，不得非法
    施用。核被告所為，係犯毒品危害防制條例第十條第一項之
    施用第一級毒品罪。其為供施用第一級毒品而持有該級毒品
    之低度行為，應為施用之高度行為所吸收，不另論罪。公訴
    人雖未敘及被告自九十四年十一月二十三日中午十二時許之
    後起至九十五年三月六日下午四時許止之連續施用海洛因犯
    行，然上開被告連續施用海洛因之犯行，與公訴人起訴書所
    載之被告連續施用海洛因犯行部分，具有連續犯之裁判上一
    罪關係而為起訴效力所及，本院自應併予審判，附此敘明。
    又被告先後多次之施用第一級毒品海洛因之犯行，時間緊接
    ，犯罪構成要件相同，顯係基於概括之犯意反覆為之，為連
    續犯，應依連續犯之規定，論以一罪，並加重其刑。再被告
    前曾：(1)於九十一年三月二十三日，因施用第二級毒品案件
    ，經本院以九十年度易字第一八三四號判處有期徒刑七月確
    定；(2)又於九十一年十二月二十二日，因施用第二級毒品案
    件，經本院以九十一年度易字第一０六四號判處有期徒刑十
    月確定；(3)再於九十二年一月十六日，因竊盜案件，經本院
    以九十一年度易字第一一二七號判處有期徒刑八月確定，上
    開(2)、(3)所示之罪刑嗣經定應執行刑為有期徒刑一年四月確
    定，並與上開(1)所示之刑期經入監接續執行後，於九十三年
    十一月十二日假釋出監，所餘期間付保護管束，上開保護管
    束期間已於九十四年二月二十六日屆滿未經撤銷而視為執行
    完畢，有臺灣彰化地方法院檢察署刑案資料查註紀錄表、臺
    灣高等法院被告全國前案紀錄表各一份在卷可考，其於五年
    以內再犯本件有期徒刑以上之罪，為累犯，應依刑法第四十
    七條之規定遞加重其刑。爰審酌被告之素行、犯罪之動機、
    目的、施用毒品係戕害自身健康、施用毒品海洛因之期間、
    次數、所生危害及犯罪後之態度等一切情狀，量處如主文所
    示之刑，以示懲儆。
三、扣案如附表編號一、四所示之物（其中如附表編號一所示之
    塑膠袋一個，其內所殘留之白粉為海洛因一節，已據被告供
    明在卷，且被告於九十四年十一月二十四日上午十一時三十
    分許為警查獲後所採集之尿液，經送檢驗之結果，確有海洛
    因代謝物嗎啡之陽性反應，有上開彰化縣衛生局煙毒尿液檢
    驗成績書一紙在卷可憑，其上之殘沾物應為海洛因無訛；又
    前開殘留之海洛因與塑膠袋已無法析離，該塑膠袋一個亦應
    視為毒品），均屬查獲之毒品，均應依毒品危害防制條例第
    十八條第一項前段規定宣告沒收銷燬之。又扣案如附表編號
    二、三、五至十四所示之物，則均係被告所有、供施用海洛
    因所用之物，亦據被告陳明在卷，均係被告所有、供犯罪所
    用之物，爰均依刑法第三十八條第一項第二款之規定併予宣
    告沒收之。
據上論斷，應依刑事訴訟法第二百七十三條之一第一項、第二百
九十九條第一項前段，毒品危害防制條例第十條第一項、第二十
三條第二項、第十八條第一項前段，刑法第十一條前段、第五十
六條、第四十七條、第三十八條第一項第二款，判決如主文。
本案經檢察官高如應到庭執行職務
中    華    民    國  九十五  年    四  月      十    日
                  刑事第二庭    法  官  李雅俐
以上正本證明與原本無異。
如不服本判決，應於送達後十日內向本院提出上訴狀（須附繕本
），上訴於臺灣高等法院臺中分院。
中    華    民    國  九十五  年    四  月    十      日
                                記書官  陳秀娟
附錄論罪科刑法條：
毒品危害防制條例第十條第一項：
施用第一級毒品者，處六月以上五年以下有期徒刑。
附    表：
一、殘留海洛因之塑膠袋一個。
二、注射針筒一支。
三、電子秤一台。
四、海洛因十包（合計淨重二點四一公克、空包裝重三點零四公
    克）。
五、注射針筒二支。
六、斜口塑膠鏟管一支。
七、注射針筒十三支。
八、注射用水五瓶。
九、分裝袋一包。
十、注射針筒四支。
十一、塑膠鏟管七支。
十二、電子秤一台。
十三、空袋一包。
十四、葡萄糖五包。


司法院資訊處製作；財團法人民間司法改革基金會備份。
